臺灣臺北地方法院交通事件裁定　　　　 94年度交聲字第926號
原處分機關　臺北市交通事件裁決所
異　議　人
即受處分人　甲○○
上列異議人即受處分人因違反道路交通管理處罰條例案件，對於
臺北市交通事件裁決所94年8月3日所為之北市裁三字第裁22-CU0
000000處分，聲明異議，本院裁定如下：
    主  文
異議駁回。
    理  由
一、按汽車停車時，顯有妨害他車通行之處所，不得停車；又停
    車時，應依車輛順行方向緊靠道路右側，但單行道應緊靠路
    邊停車。其右側前後輪胎外側距離緣石或路面緣不得逾40公
    分，在單行道左側停車時，比照辦理，道路交通安全規則第
    112條第1項第9款、第2項分別定有明文。次按「汽車駕駛人
    停車時，有左列情形之一者，處新臺幣（下同）6百元以上1
    千2 百元以下罰鍰：五、在顯有妨礙他車通行之處所停車者
    。」道路交通管理處罰條例第56條第1項第5款亦定有明文。
    是並非不在設有禁止停車標誌或劃有禁止停車標線之處所停
    車，即無違規可言，仍應遵守前開規定。
二、本件原處分機關裁處意旨略以：異議人即受處分人甲○○所
    有之車牌號碼為DE-8580號自用小客車，於民國94年5月30日
    10時01分許，停放在新店市○○路，經臺北縣警察局新店分
    局員警以有「在顯有妨礙他車通行處所停車」之違規行為，
    而製單舉發。嗣將舉發單送達於受處分人，受處分人於舉發
    通知單上所載應到案日期前向原處分機關提出申訴，經原處
    分機關請舉發單位調查結果，仍認受處分人有前開違規行為
    ，原處分機關乃依前揭道路交通管理處罰條例第56條第1項
    第5款，及違反道路交通管理事件統一裁罰基準表之規定，
    裁處受處分人罰鍰9百元。
三、訊據受處分人固不否認其所有之前開車輛有於上揭時間停放
    在新店市○○路之情事，惟矢口否認有何違反道路交通管理
    處罰條例規定之行為，辯稱：該停車處並無禁止停車號誌亦
    無劃有紅線或黃線，且停車處為巷道內非路口或彎道處，並
    無妨礙他車通行，縱停車處右方停有機車，但並未妨礙機車
    出入，且該處亦未劃有機車專用停車格標線等語。經查：受
    處分人所有之前開車輛確有於前述時間停放在臺北縣新店市
    ○○路上，且當時緊鄰該道路右側已有排放一排機車，受處
    分人之前開車輛是停放在該排機車之左側之事實，為受處分
    人所不否認，並有逕行舉發之採證照片一幀在卷可證，足認
    為真實。又證人即舉發本案之員警詹秉憲於本院具結證稱：
    本件是伊舉發，受處分人的車輛所停放之新店市○○路，是
    工廠車輛出入的幹道，是雙向道，該道路扣除兩側停放機車
    部分，剩約6米寬，即約二線道寬等語（見本院94年9月30日
    訊問筆錄）。準此，再依卷附之採證照片觀之，受處分人車
    輛所停放之地點，雖非劃有紅色實線表示禁止臨時停車之路
    段，而無「在禁止臨時停車處所停車」之違規責任，然上開
    車輛之停放地點係在緊鄰道路右側所停放之機車之外，其所
    停放之車輛離路面緣顯然逾40公分，甚且其停放之位置為寶
    興路雙向道路之二線道之範圍內，亦即在車輛正常通行之車
    道上，顯為其他車輛通行所經之地，此由證人詹秉憲所提之
    事後拍攝之現場照片二幀附卷，亦可見受處分人車輛之停放
    地點為車輛通行之車道，是受處分人在該處停車顯有妨礙他
    車通行之虞。故受處分人上開所辯，要屬事後卸責之詞，不
    足採信。本件事證明確，受處分人在顯有妨礙他車通行處所
    停車之違規行為，堪以認定。
四、綜上所述，異議人所有之車輛確有在前揭時、地違規停車之
    事實，從而原處分機關依前揭道路交通管理處罰條例第56條
    第1項第5款、違反道路交通管理事件統一裁罰基準表之規定
    裁處受處分人罰鍰9 百元，核無違誤，本件受處分人之異議
    為無理由，自應將其異議駁回。
五、據上論斷，應依道路交通案件處理辦法第19條，裁定如主文
    。
中　　華　　民　　國　　94　　年　　10　　月　　31　　日
                  交通法庭法　官　賴秀蘭
以上正本證明與原本無異。
如不服本裁定應於送達後5日內向本院提出抗告狀。
　　　　　　          　　書記官　陳惠娟
中　　華　　民　　國　　94　　年　　11　　月　　2 　　日
